【裁判字號】    97,訴,410
【裁判日期】    970312
【裁判案由】    違反毒品危害防制條例
【裁判全文】
臺灣彰化地方法院刑事判決               97年度訴字第410號
公  訴  人  臺灣彰化地方法院檢察署檢察官
被      告  甲○○
                    巷34號
上列被告因毒品危害防制條例案件，經檢察官提起公訴（96年度
毒偵字第6069號），本院行簡式審判程序判決如下：
    主  文
甲○○施用第一級毒品，累犯，處有期徒刑捌月；又施用第二級
毒品，累犯，處有期徒刑陸月。應執行有期徒刑壹年。
    事實及理由
一、犯罪事實：
  (一)甲○○曾有賭博、煙毒、竊盜前科，又因施用毒品罪，經強
    制戒治，於民國（下同）92年1月2日日停止執行出所，剩餘
    期間付保護管束，然又被撤銷保護管束，續行強制戒治，92
    年12月3日執行完畢出所。又因施用毒品罪，經（本院95年
    度訴字第1713號判決）判處有期徒刑8月，後減為4月，96年
    7月16日執行完畢出監（構成累犯）。又於96年10月10日犯
    施用第一、二級毒品罪，96年10月11日被查獲（96年10月26
    日經檢察官偵查終結提起公訴，本院96年12月28日以96年度
    訴字第2310號判決處有期徒刑8月、5月，應執行有期徒刑1
    年）。
  (二)甲○○明知自己尚有上述毒品案件在偵查審理中，竟仍不知
    反省，竟基於各別施用之犯意，於96年10月27或28日之某
    時，在彰化縣埤頭鄉○○村○○鄰○○○路145巷34號之自宅
    ，以將海洛置入針筒注射方式，施用第一級毒品海洛因1次
    。於96年10月27或28日之某時，在同上處所，以將甲基安
    非他命置於玻璃吸管內燒烤吸食其煙霧之方式，施用第二級
    毒品甲基安非他命1次。
  (三)嗣於96年10月29日，因案至警局接受調查，經徵其同意採集
    尿液送驗，結果呈現「可待因、嗎啡、安非他命、甲基安非
    他命」陽性反應，始查悉上情。
二、認定事實之證據及理由：
  (一)被告於警訊、偵查、本院審理中之自白。
  (二)臺中市警察局委託檢驗尿液代號與真實姓名對照認證單，證
    明被告接受採尿送驗之事實。
  (三)中山醫學大學附設醫院尿液檢驗報告（96年毒偵字第6069號
    卷P.8）。證明被告驗尿呈現「嗎啡、可待因、甲基安非他
    命、安非他命」之陽性反應。按行政院衛生署管制藥物管理
    局93年7月16日管檢字第0930006199號函示意見：「依據
    Clark's Analysis of Drugs and Poisons一書第三版之記
    載：... 第一級毒品海洛因亦可代謝成嗎啡，且海洛因常見
    含有少量6-乙醯可待因雜質成分，該成分可代謝為可待因及
    嗎啡。... 」（參照行政院衛生署管制藥品管理局發行「濫
    用藥物檢驗相關解釋彙編」P.14）故可證明被告因施用海洛
    因而同時檢出「可待因、嗎啡」陽性反應。而上述尿液檢驗
    報告均顯示被告甲基安非他命之指數遠超過安非他命指數，
    依法務部調查局93年5月4日調科壹字000000000 00 號函示
    意見：「依據英國藥學協會所編之Clark's isolation and
    indentification of drugs乙書.. 記載人體施用甲基安非
    他命後，在主要代謝物中未改變型態之甲基安非他命佔施用
    劑量達43％，而安非他命則為約5％。」（司法院編印，法
    官辦理刑事案件參考手冊(一)--毒品危害防制條例部分--P.
    168）被告尿液中排出之部分安非他命反應，應係甲基安非
    他命之代謝物。
  (四)被告自白核與事實相符，足堪採信。本件事證明確，被告施
    用第一、二級毒品犯行，已可認定。
三、論罪科刑：
  (一)核被告所為，係犯毒品危害防制條例第10條第1、2項之施用
    第一、二級毒品罪。被告持有毒品之行為，分別為施用毒品
    之高度行為吸收，不另論罪。被告先後施用第一、二級毒品
    ，罪名有異、施用方法不同，應分論併罰。
  (二)被告有犯罪事實欄內之徒刑執行經過，此有臺灣高等法院被
    告全國前案紀錄表可稽，其受此有期徒刑執行完畢後，五年
    以內故意再犯有期徒刑以上之罪，應依累犯規定，各加重其
    刑。
  (三)量刑審酌：被告自82年間接觸毒品以來，斷斷續續有毒品紀
    錄，96年7月16日減刑出獄後，竟又犯多次施用毒品罪。被
    告自述在夜市擺攤，收入微薄，卻還恣意施用毒品戕害身心
    ，實不可取，及被告犯後坦承犯行，並提出診斷證明書證明
    自97年2月15日起到署立彰化醫院接受美沙東治療，犯後態
    度尚稱良好等一切因素，量處如主文所示之刑，及定應執行
    刑，以示懲儆。
四、適用法律：
  (一)刑事訴訟法第273條之1第1項、第310條之2、第454條第1項
    。
  (二)毒品危害防制條例第10條第1、2項、刑法第11條前段、第47
    條第1項、刑法第51條第5款。
本案經檢察官張尹敏到庭執行職務。
中    華    民    國    97    年    3   月    12     日
                  刑事第八庭    法  官  葉明松
以上正本證明與原本無異。
如不服本判決，應於判決送達後10日內，向本院提出上訴書狀，
上訴書狀應「敘述具體上訴理由」，並按他造當事人之人數附繕
本。「切勿逕送上級法院」。
中    華    民    國    97    年    3    月    12    日
                                書記官  施秀青
附錄本案論罪法條：
毒品危害防制條例第10條
施用第一級毒品者，處 6 月以上 5 年以下有期徒刑。
施用第二級毒品者，處 3 年以下有期徒刑。


司法院資訊處製作；財團法人民間司法改革基金會備份。
